臺灣屏東地方法院刑事判決　　　　　　　 93年度訴字第915號
公　訴　人　臺灣屏東地方法院檢察署檢察官
被　　　告　甲○○
　　　　　　　　　（現另案於臺灣屏東監獄竹田分監執行中）
上　一　人
指定辯護人　李偉如律師
被　　　告　丙○○
上　一　人
指定辯護人　本院公設辯護人丁○○
上列被告因違反毒品危害防制條例案件，經檢察官提起公訴（93
年度偵字第3393號），本院判決如下：
    主  文
丙○○連續販賣第二級毒品，處有期徒刑柒年陸月，扣案如附表
編號一所示之海洛因沒收銷燬之，扣案如附表編號二所示之甲基
安非他命沒收銷燬之，扣案如附表編號三、四、五、六所示之物
均沒收銷燬之，扣案如附表編號七所示之物品沒收之。販賣第二
級毒品甲基安非他命所得財物新臺幣貳仟元沒收，如全部或一部
不能沒收時，以其財產抵償之。其餘被訴部份無罪。
甲○○無罪。
    事  實
一、丙○○明知不得販賣第二級毒品甲基安非他命，竟意圖營利
    ，基於販賣第二級毒品甲基安非他命之概括犯意，先後於民
    國93年5 月29日下午19時許及同年6 月23日23時許，在其位
    於屏東縣屏東市○○里○○路688 巷45號住處客廳內，將自
    己持有約10餘米粒重量之甲基安非他命各2 包，自客廳茶几
    底下以清茶壺之木棒推出，並以每次新台幣（下同）1000元
    之價格賣給乙○○2 次。嗣於93年7 月2 日17時30分許，由
    屏東縣警察局刑警隊緝毒組根據線報向本院聲請93年度聲搜
    字第749 號搜索票，在丙○○前開住處，搜索扣得第一級毒
    品海洛因3 包（淨重8.28公克、空包裝重1.40公克）、第二
    級毒品甲基安非他命16包（驗前毛重21.9公克、驗後毛重
    21.8 公 克）、吸食器1 組、吸管5 支、夾子1 支、空夾鏈
    袋28個、裝毒品之塑膠盒3 個，並循線查獲上情。
二、案經屏東縣警察局報請臺灣屏東地方法院檢察署檢察官偵查
    起訴。
    理  由
甲、有罪部分
壹、程序方面
一、按「被告以外之人於偵查中向檢察官所為之陳述，除顯有不
    可信之情況者外，得為證據。」刑事訴訟法第159 條之1 第
    2 項定有明文。本件證人乙○○於93年7 月3 日偵訊中證述
    前，均已經檢察官告知得拒絕證言、具結之義務及偽證之處
    罰後，諭令具結，有其具結結文1 紙附偵卷可參，其等證言
    憑信性應已獲擔保，且依卷附資料所示，其證言作成時，並
    無受暴力脅迫、詐欺或其他違法取供之情形，足認並無顯不
    可信之情況，依前述規定，自有證據能力。又被告雖否認其
    諭知具結前所為之證言有證據能力，然承辦檢察官於諭知上
    開告知義務後，即已隨即訊問：以上所言是否實在？而證人
    乙○○亦答稱實在，顯證當日所為之全部證言均已受具結之
    擔保，被告所辯尚屬誤會，即非可採。至偵訊中所述內容，
    是否與事實相符，而可採信，則屬證明力之問題，仍應由本
    院綜合調查證據結果而為認定，附此敘明。
二、被告以證人乙○○於警詢中所為陳述，係審判外之陳述，無
    證據能力云云。查上開證人於屏東縣警察局所為陳述，雖係
    審判外之陳述，但因與渠審理中所為證述已有不符，且經比
    較其前後陳述時之外在環境及情況，先前陳述為證人於93年
    7 月2 日、3 日為警查獲當時立即所作之詢問，證人在陳述
    時，應尚無時間或動機編造與羅織與知覺事實不一致之陳述
    ，且其記憶猶新，亦不致發生一般傳聞證據中證人記憶瑕疵
    之風險；且因其尚未與被告丙○○同庭接受訊問，應較無來
    自他方外部干擾或施壓情形，未受外界之污染，較少權衡利
    害關係；反觀審理期日中，證人可能因事後得知被告面臨刑
    罰之制裁，而有故為迴護之情，又其事後之證述距案發時間
    已超過1 年有餘。綜上，本院比較證人乙○○前後陳述之外
    部情況，認其前開於警詢中之陳述具有較可信之特別情況，
    且此部分陳述為證明被告丙○○犯罪事實存否所必要，依刑
    事訴訟法第159 條之2 之規定亦具有證據能力，合先敘明。
貳、實體方面
一、訊據被告丙○○矢口否認有販賣第二級毒品之犯行，於本院
    審理時辯稱：伊沒有販賣交易之行為，為警查獲當日所扣案
    之毒品均為自己吸食所用，至於先前供承受被告甲○○所託
    販賣第二級毒品，則係出於故意陷害被告甲○○之原因云云
    。惟查：
（一）屏東縣警察局於93年7 月2 日17時30分許持搜索票搜索被
      告丙○○住處所扣得之第二級毒品甲基安非他命共16包（
      驗前毛重21.9公克、驗後毛重21.8公克），經送行政院衛
      生署管制藥品管理局及高雄醫學大學附設中和紀念醫院鑑
      定結果，均屬第二級毒品甲基安非他命無誤，此有搜索扣
      押筆錄（見屏警刑三字第0930022654號警卷第43頁）、行
      政院衛生署管制藥品管理局93年8 月19日管檢字第093000
      7216號檢驗成績書及高雄醫學大學附設中和紀念醫院94年
      3 月1 日編號0000-000號檢驗報告各1 紙附卷可稽（見93
      年度偵字第3393號偵卷第40頁、本院審理卷第1 卷第94頁
      ），是該扣得之物品確係第二級毒品甲基安非他命已堪認
      定。
（二）證人乙○○就其連續2 次向被告丙○○購買第二級毒品甲
      基安非他命之過程，無論於警詢、檢察官訊問中均證稱明
      確詳細：「我確實將新台幣1000元放在丙○○家客廳並拿
      走安非他命2 小包，現場只有丙○○1 人。」、「（問：
      你以何方式向平哥購買安非他命？）我都直接到丙○○住
      處敲門，裡面有人回應說要找誰，我說要找平哥，平哥就
      開鎖拉門，... 平哥當場會問我要什麼，我說要「糖仔」
      指安非他命新台幣1000元，平哥就從客廳茶几上將茶几布
      掀開，... 平哥就用塑膠棒推2 包安非他命給我，平哥要
      我將1000放在桌上就好，... 」、「（問：請你說向平哥
      購買安非他命的時間、地點？）第一次於93年5 月29日大
      約晚上19時30分左右，... 第二次於93年6 月23日晚上23
      時許，... 購買地點都是在平哥的住處。」（以上見屏警
      刑三字第09 30022654 號警卷第20至29頁）；「（問：你
      跟侯仔買過幾次？）我沒有跟他（即指共同被告甲○○）
      直接接觸過，我找到那個地點後是丙○○出來和我接觸的
      ，第一次和他見面時，是在今年（即93年）5 月29日晚上
      19 、20 點左右，…進屋後他問我要哪一種，我說要安非
      他命，也就是糖仔，他就叫我把1000元放在桌上，隨後就
      用清茶壺的竹棒從茶几布底下推出2 包給我。... 除了5
      月29 日 向丙○○買毒品外，還有今年6 月23日晚上23時
      多。」、「（問：之前有無向丙○○買過毒品？）有二次
      ，第一次是5 月29日，第二次在端午節過後，我在丙○○
      家向他買的，我是買安非他命。」、「（問：丙○○如何
      把毒品交給你？）他把毒品放在桌几布下面，問我要什麼
      ，他就用清茶的木棒撥2 包出來，要我自己拿，叫我把錢
      丟在桌上就好。」（以上見93年度偵字第3393號偵卷第11
      至22頁）。核其於警詢及歷次偵查時所供述之購買甲基安
      非他命時間、地點、方式等情節均相一致，雖其於審理中
      翻稱去被告丙○○住處乃為了吸食安非他命云云；惟查，
      證人乙○○於本院審理時亦證稱之所以特別至被告丙○○
      住處吸食毒品，乃因那邊有東西，然證人乙○○為警在被
      告丙○○住處查獲之時，既已攜帶自己所有之甲基安非他
      命4 包前往（見屏警刑三字第0930022654號警卷93年7 月
      3 日警詢筆錄、93年度偵字第3393號偵卷93年7 月7 日偵
      訊筆錄），則自無特別前往被告丙○○住處吸食之理；又
      被告丙○○之辯護人雖辯稱證人乙○○於查獲當日身上既
      有4 小包毒品，則其自無須再度前往被告丙○○住處購毒
      云云；惟查，證人乙○○於本院審理中亦供稱平常施用毒
      品的習慣都是用快沒了就會再去買（見本院94年10月6 日
      審理筆錄），故難以前詞作為其並無前往被告丙○○住處
      購買毒品之抗辯。綜上，本院比較證人乙○○前後陳述之
      情況，認其前開於警詢及偵訊中所為完整詳細之陳述應較
      審理期日所言具有較可信之特別情況，顯見其於本院審理
      時翻異前詞，應係事後維護被告丙○○之詞，委無足採。
      證人乙○○有於上開所述時點前往被告丙○○住處購買第
      二級毒品甲基安非他命2次之事實，洵堪認定。
（三）被告丙○○於警詢及偵訊中均針對證人乙○○向其購買第
      二級毒品甲基安非他命之時間、地點、方式供陳屬實，雖
      辯稱係被告甲○○將包裹毒品之布包置放客廳，再由其與
      證人乙○○接洽云云，然其亦同時供承知道布包內為毒品
      （見93年度偵字第3393號偵卷93年7 月3 日、7 月9 日、
      10月29日偵訊筆錄）；再參諸上揭證人乙○○於偵訊中之
      證言，顯證其前後2 次購買毒品之交易對象均為被告丙○○；又被告丙○○於本院審理中雖辯稱當日為警查獲時置
      放於桌上之毒品乃為供自己吸食所用云云，然觀諸當日所
      扣第二級毒品甲基安非他命均業已分裝完成16包（見屏警
      刑三字第0930022654號警卷第66頁照片），如僅供自己吸
      食，何需大費周章進行分裝？顯見被告丙○○於審理中之
      辯稱應屬卸責之詞，不足為採。證人即購毒者乙○○於93
      年5 月29日下午19時許及同年6 月23日23時許，在被告丙○○位於屏東縣屏東市○○里○○路688 巷45號住處客廳
      內所交易之對象應確屬被告丙○○，洵可認定。
（四）綜前所陳，本件事證積極明確，被告丙○○連續販賣第二
      級毒品甲基安非他命之犯行，足堪認定。
二、查甲基安非他命係毒品危害防制條例第2 條第2 項第2 款所
    定之第二級毒品，不得非法持有、販賣。核被告丙○○所為
    係犯毒品危害防制條例第4 條第2 項之販賣第二級毒品罪，
    其販賣前持有甲基安非他命之低度行為，應為販賣之高度行
    為所吸放，不另論罪。被告多次販賣與乙○○第二級毒品之
    行為，時間緊接，方法相同，觸犯構成要件相同之罪名，顯
    係基於概括犯意為之，為連續犯，應依刑法第56條規定論處
    ，並加重其刑。爰審酌被告明知甲基安非他命之毒品對於人
    體將產生成癮性、依賴性，而其販賣毒品之行為，乃煙毒禍
    害之根源，流毒所及，不僅個人生命、身體受害，社會、國
    家之法益亦處於受害之高度風險，被告已有施用毒品之惡習
    ，猶不知戒除，仍販賣以謀私利，並將毒品散布，對於社會
    秩序、國民身體健康之危害，倘未予嚴懲，無從矯治被告偏
    差行為，並藉此惕勵其他潛在社會違法邊緣之人，復審酌被
    告之智識程度、犯罪目的、手段、毒品散布之程度及犯後否
    認犯行並無悔改之意等一切情狀，量處如主文所示之刑。
三、扣案之如附表編號一所示第一級毒品海洛因3 包（淨重8.28
    公克、空包裝重1.40公克）、如附表編號二所示第二級毒品
    甲基安非他命16包（驗前毛重21.9公克、驗後毛重21.8公克
    ），為毒品危害防制條例第2 條第2 項第1 款及第2 款所示
    之第一、二級毒品，屬違禁物，應依毒品危害防制條例第18
    條第1 項前段規定沒收銷燬之；至包裝毒品之空包裝袋，因
    其上之海洛因及甲基安非他命已沾附於包裝袋上而難以分離
    ，亦應視為毒品，均應依同條例第18條第1 項前段之規定，
    宣告沒收銷燬之，至鑑驗耗損之毒品因已滅失，自無庸宣告
    沒收銷燬，併此敘明。至扣案如附表編號三所示之吸食器1
    組、附表編號四所示之吸管5 支、附表編號五所示之塑膠盒
    3 個，經鑑定結果，均含有第二級毒品甲基安非他命之殘留
    ，扣案之如附表編號六所示之夾子1 支，亦含有第一級毒品
    海洛因與第二級毒品甲基安非他命之殘留，此皆有如附表所
    示之各檢驗報告在卷可參，因客觀上均已無法與殘留之毒品
    完全析離，應視同毒品，依毒品危害防制條例第18條第1 項
    前段之規定沒收銷燬之。次按毒品危害防制條例第19條第1
    項關於沒收之規定，固採義務沒收主義，凡犯同條例第4 條
    至第9 條、第12條、第13條、第14條第1 項、第2 項之罪者
    ，其供犯罪所用之物或因犯罪所得之財物，均需諭知沒收，
    但該法條並未規定「不問屬於犯人與否」，均沒收之，自仍
    以屬於被告或共犯所有者為限，始應予以沒收（最高法院92
    年度台上字第4391號、93年度台上字第2825號判決足供參照
    ）。故扣案之如附表編號七所示之空夾鏈袋28個，既為被告
    丙○○於審理時供陳係屬所有（見本院94年12月8 日審理筆
    錄），且為供本件販賣毒品所用之物，應依毒品危害防制條
    例第19條第1 項之規定沒收。又就證人乙○○所述，其向被
    告丙○○購買一次甲基安非他命之價額為1000元，則其前後
    二次應共以2000元向被告丙○○購買毒品，被告丙○○販賣
    第二級毒品安非他命所得為2000 元，應依同條例第19條第1
    項之規定沒收，如一部或全部不能沒收時，以其財產抵償之
    。
乙、無罪部分
一、公訴意旨另以：甲○○基於轉讓第二級毒品安非他命之概括
    犯意，自93年1 月間起，連續在屏東縣屏東市○○路688 巷
    45號丙○○住處2 樓之房間內，無償轉讓第二級毒品安非他
    命，供丙○○施用多次。又甲○○與丙○○基於共同意圖販
    賣而持有第一級毒品之犯意聯絡，由甲○○將第一級毒品海
    洛因分裝為小包裝，交由丙○○持有以販出，嗣於93年7 月
    2 日17時30分許，經警持搜索票，在丙○○上開住處客廳之
    茶几上，查獲第一級毒品海洛因3 小包；另二人復基於販賣
    第二級毒品安非他命之概括犯意聯絡，由甲○○將第二級毒
    品安非他命分裝為小包裝，交由丙○○持有，連續於93年5
    月29日下午19時許及同年6 月23日23時許，在上開丙○○住
    處客廳內，將第二級毒品甲基安非他命，自客廳茶几底下以
    清茶壺之木棒推出之方式，以新台幣1000元之價格賣給乙○○2 次。因認被告甲○○涉犯毒品危害防制條例第8 條第2
    項之轉讓第二級毒品安非他命罪嫌、該條例第5 條第1 項之
    意圖販賣而持有第一級毒品罪嫌與同條例第4 條第2 項販賣
    第二級毒品罪嫌，被告丙○○另涉犯毒品危害防制條例第5
    條第1 項之意圖販賣而持有第一級毒品罪嫌云云。
二、按犯罪事實應依證據認定之，無證據不得認定犯罪事實；又
    不能證明被告犯罪者，應諭知無罪之判決；刑事訴訟法第15
    4 條第2 項、第301 條第1 項分別定有明文。又犯罪事實之
    認定，應憑真實之證據，倘證據是否真實尚欠明確，自難以
    擬制推測之方法，為其判斷之基礎；而認定犯罪事實之證據
    係指足以認定被告確有犯罪行為之積極證據而言，該項證據
    自須適合於被告犯罪事實之認定，始得採為斷罪資料，最高
    法院53年臺上字第656 號、29年上字第3105號判例足資參照
    。且刑事訴訟上證明之資料，無論其為直接或間接證據，均
    須達於通常一般之人均不致有所懷疑，而得確信其為真實之
    程度，始得據為有罪之認定，若其關於被告是否犯罪之證明
    未能達此程度，而有合理懷疑之存在，致使無從形成有罪之
    確信，根據「罪證有疑，利於被告」之證據法則，即不得遽
    為不利被告之認定，亦有最高法院76年度臺上字第4986號判
    例可稽。
三、本件公訴意旨認被告甲○○涉有前揭犯行，無非係以共同被
    告丙○○之指述、證人乙○○於警、偵訊中之證述及扣案之
    第一級毒品海洛因3 小包為其論據之基礎。訊據被告甲○○
    則堅詞否認有何上揭犯行，辯稱僅於93年4 、5 月間到過被
    告丙○○家中1 次，從未提供毒品予被告丙○○施用，亦未
    曾參與販毒之行為，被告丙○○之誣指乃出於金錢糾紛所致
    等語。經查：
（一）證人乙○○雖於警詢及偵訊中證稱，係經由侯仔即被告甲○○之介紹，而前往被告丙○○之住處購買第二級毒品甲
      基安非他命，然其同時亦陳稱購毒當時從未與被告甲○○
      有接觸過，實際交易之對象均僅被告丙○○一人，為警查
      獲當日亦未見有被告甲○○之身影（見屏警刑三字第0930
      022654號警卷93年7 月3 日警詢筆錄、93年度偵字第3393
      號偵卷93年7 月3 日偵訊筆錄、本院94年10月6 日審理筆
      錄）；而共同被告丙○○雖指陳係受被告甲○○所託販賣
      毒品，然而針對其託賣之時間、方式之敘述不甚詳盡，況
      其於本院審理中亦翻異其詞稱：「（問：毒品跟誰拿？）
      屏東中山公園一個姓楊的。」、「（問：警察到時，甲○○人有無在你家？）無…（問：之前不是說他剛從後門跑
      掉？）我故意要害他。」（見本院94年12月8 日審理筆錄
      ），顯見此部全係共同被告丙○○因個人糾紛而推責於被
      告甲○○所為，綜上，自難徒憑共同被告丙○○上開不甚
      詳盡且相互矛盾之指述，而遽認被告甲○○有共同意圖販
      賣而持有第一級毒品與販賣第二級毒品之犯行，因認此部
      份被告甲○○犯罪尚屬不能證明。
（二）復檢察官認被告甲○○涉有轉讓第二級毒品犯行，無非僅
      以共同被告丙○○之指述為據，惟參諸其警詢與偵訊所述
      被告甲○○提供其免費吸食安非他命之時間、數量均語焉
      不詳，且於本院審理中亦翻異其詞稱：「（問：甲○○有
      無拿毒品給其他人？）無，也沒有拿給我施用。」（見本
      院94年12月8 日審理筆錄），是被告甲○○究竟有無轉讓
      第二級毒品安非他命予共同被告丙○○施用，尚有可疑，
      而卷內所存證據亦未達於確信被告甲○○有罪之程度。
（三）綜上所述，被告甲○○所辯上情尚非全然無據，且仍有合
      理之懷疑存在，實難僅以推測或擬制之方法，率爾認定被
      告甲○○涉有本件共同意圖販賣而持有第一級毒品、販賣
      第二級毒品與轉讓第二級毒品之犯行。此外，公訴人復無
      提出其他積極證據足資證明被告甲○○涉有起訴書所載犯
      行，依照上開說明，不能證明被告甲○○犯罪，自應為無
      罪判決之諭知。
四、本件公訴意旨認被告丙○○涉犯毒品危害防制條例第5 條第
    1 項之意圖販賣而持有第一級毒品罪嫌，無非是以被告丙○○於前揭時地為警查獲時，持有第一級毒品海洛因3 小包為
    其論據。然訊之被告丙○○固不否認持有前開第一級毒品海
    洛因之事實，惟堅決否認有意圖販賣而持有該等第一級毒品
    ，辯稱：伊持有該等第一級毒品海洛因是為供自行施用，並
    沒有要販賣等語。經查：
（一）被告丙○○基於施用第一級毒品海洛因之概括犯意，自93
      年6 月10日某時許起至同年7 月1 日0 時許止，先後在其
      位於屏東縣屏東市○○路688 巷45號之住處，以使用注射
      針筒注射之方式，連續施用第一級毒品海洛因多次，而該
      等犯行業經本院以93年度毒聲字第420 號裁定令入戒治處
      所施以強制戒治，並於強制戒治期間經臺灣屏東戒治所認
      定無繼續強制戒治之必要，業於94年3 月15日釋放，且於
      94年3 月17日由臺灣屏東地方法院檢察署檢察官以94年度
      戒毒偵字第45號為不起訴處分確定在案等情，有該不起訴
      處分書附卷可稽，而被告丙○○有施用第一級毒品海洛因
      習慣，亦據其自承在卷（見屏警刑三字第0930022654號警
      卷93年7 月3 日警詢筆錄），是被告丙○○有於前揭時地
      施用第一級毒品海洛因，洵堪認定。故被告辯稱伊購入上
      開第一級毒品海洛因是為供己施用，應屬非虛。
（二）又被告丙○○於上揭時、地為警查獲時，扣得之白粉經送
      請法務部調查局進行鑑定結果，認含有海洛因成分，合計
      淨重8.28公克（空包裝重1.40公克），純度22.15 ％，純
      質淨重1.83公克，亦有該局93年9 月7 日調科壹字第2400
      03178 號鑑定通知書一件附卷可憑，且被告丙○○迭於警
      詢、偵查及本院調查、審理時坦認持有該第一級毒品海洛
      因之事實，是被告丙○○持有前開第一級毒品海洛因一節
      ，亦堪認定。
（三）按販賣毒品行為，並不以販入之後復行賣出為要件，祇要
      以營利為目的，將毒品販入或賣出，有一於此，其犯罪即
      為完成；僅於意圖營利而販入以外之其他原因而持有毒品
      後，另行起意販售，而尚未著手於販售之情形，始有意圖
      販賣而持有毒品罪之適用（最高法院90年台上字第7782號
      判決同此見解）。至所謂「意圖」，即犯罪之目的，學說
      上稱為目的犯，除例外情形如竊盜罪外，原則上不以發生
      特定結果為必要，然行為人主觀上是否有販賣之意圖，須
      有相當之客觀事實，足資證明其意念之遂行性及確實性，
      方克相當。準此，毒品危害防制條例第5 條所定「意圖販
      賣而持有毒品罪」既須行為人本於意圖販賣而販入以外之
      原因而持有，迨其持有後始另萌生販賣之意圖，始足當之
      ，是其判斷自應兼衡諸般客觀事實。
（四）本件起訴意旨認被告丙○○涉犯意圖販賣而持有第一級毒
      品罪嫌，無非僅以被告丙○○於前揭時地為警查獲時，持
      有第一級毒品海洛因3 小包，且證人乙○○曾證述有聽聞
      被告丙○○詢其欲購買何種毒品為其論據。然除此之外，
      並無何客觀事實可證明被告丙○○係非以販賣之意購入該
      等第一級毒品海洛因，而於購入持有後為警查獲前，即已
      另行起意販售，依前開說明，尚難認被告丙○○持有該等
      第一級毒品海洛因是意圖販賣而持有。
（五）綜上，本件除被告丙○○欲供己施用而持有上開第一級毒
      品海洛因之事實外，尚查無積極事證足資證明被告丙○○
      持有前開第一級毒品海洛因係基於意圖販賣而持有或係供
      販賣第一級毒品海洛因，是公訴人依毒品危害防制條例第
      5 條第1 項之意圖販賣而持有第一級毒品罪提起本件公訴
      ，於法容有未洽。又被告丙○○確實持有第一級毒品海洛
      因，然其既有施用第一級毒品惡習，如前所述，則其施用
      第一級毒品海洛因犯行係屬高度行為，是其持有第一級毒
      品海洛因之低度行為，應為施用第一級毒品海洛因之高度
      行為所吸收，而不應另行論罪，附此敘明。（最高法院91
      年台上字第6334號判決、93年11月25日臺灣高等法院暨所
      屬法院刑事法律會決議均同此見解）。
據上論斷，應依刑事訴訟法第299 條第1 項前段、第301 條第1
項，毒品危害防制條例第4 條第2 項、第18條第1 項前段、第19
條第1項，刑法第11條、第56條，判決如主文。
本案經檢察官吳岳輝到庭執行職務。
中　　華　　民　　國　　94　　年　　12　　月　　22　　日
                  刑事第一庭    審判長法  官  潘正屏
                                      法  官  曾吉雄
                                      法  官  羅培毓
以上正本證明與原本無異。
如不服本判決應於收受本判決送達後十日內向本院提出上訴書狀，
其未敘述上訴理由者，並得於提起上訴後十日內向本院補提理由
書狀（均須按他造當事人之人數附繕本）「切勿逕送上級法院」
。
中　　華　　民　　國　　94　　年　　12　　月　　22　　日
                                      書記官  張儷薾
論罪法條：
毒品危害防治條例第4條第2項：
製造、運輸、販賣第二級毒品者，處無期徒刑或七年以上有期徒
刑，得併科新台幣七百萬元以下罰金。
附表：
┌──┬─────────┬────┬─────────────────────┐
│編號│項              目│數    量│備                                      註│
├──┼─────────┼────┼─────────────────────┤
│ 一 │第一級毒品海洛因  │  3包   │合計淨重8.28公克，空包裝重1.40公克        │
│    │                  │        │（法務部調查局93年9 月7 日調科壹字第      │
│    │                  │        │  000000000號鑑定通知書）                 │
├──┼─────────┼────┼─────────────────────┤
│ 二 │第二級毒品甲基安非│  16包  │驗前毛重21.9公克，驗後毛重21.8公克        │
│    │他命              │        │（高雄醫學大學附設中和紀念醫院94年3 月1日 │
│    │                  │        │  編號0000-000號檢驗報告）                │
├──┼─────────┼────┼─────────────────────┤
│ 三 │吸食器            │   1組  │有第二級毒品甲基安非他命殘留              │
│    │                  │        │（高雄醫學大學附設中和紀念醫院94年3 月1日 │
│    │                  │        │  編號0000-000號檢驗報告）                │
├──┼─────────┼────┼─────────────────────┤
│ 四 │吸管              │   5支  │有第二級毒品甲基安非他命殘留              │
│    │                  │        │（高雄醫學大學附設中和紀念醫院94年3 月1日 │
│    │                  │        │  編號0000-000號檢驗報告）                │
├──┼─────────┼────┼─────────────────────┤
│ 五 │塑膠盒            │   3個  │有第二級毒品甲基安非他命殘留              │
│    │                  │        │（高雄醫學大學附設中和紀念醫院94年3 月1日 │
│    │                  │        │  編號0000-000號檢驗報告）                │
├──┼─────────┼────┼─────────────────────┤
│ 六 │夾子              │   1支  │有第一級毒品海洛因及第二級毒品甲基安非他命│
│    │                  │        │殘留                                      │
│    │                  │        │（高雄醫學大學附設中和紀念醫院94年3 月1日 │
│    │                  │        │  編號0000-000號檢驗報告）                │
├──┼─────────┼────┼─────────────────────┤
│ 七 │空夾鏈袋          │   28個 │上無任何毒品成分殘留                      │
│    │                  │        │（高雄醫學大學附設中和紀念醫院94年3 月1日 │
│    │                  │        │  編號0000-000號檢驗報告）                │
└──┴─────────┴────┴─────────────────────┘
